臺灣板橋地方法院民事判決　　　　　　 96年度重訴字第331號
原　　　告　乙○○
　　　　　　丁○○
　　　　　　　　　　　　號5樓.
　　　　　　己　○
前3人共同
代　理　人　楊雅棠律師
被　　　告　甲○○
　　　　　　中興大業巴士股份有限公司
法定代理人　丙○○
訴訟代理人　林明珠律師
　　　　　　戊○○
上列當事人間請求侵權行為損害賠償事件，經本院刑事庭以95年
度交附民字第2 號刑事附帶民事訴訟裁定移送本院民事庭，本院
於民國96年11月27日言詞辯論終結，判決如下：
    主  文
被告應連帶給付原告乙○○新台幣玖拾伍萬陸仟佰捌拾壹元、
原告丁○○新台幣伍拾萬元、原告己○新台幣伍拾萬元，及均自
民國九十六年一月三日起至清償日止，按年息百分之五計算之利
息。
原告其餘之訴駁回。
訴訟費用由被告連帶負擔十分之一，餘由原告負擔。
本判決第一項於原告乙○○以新台幣拾壹萬捌仟元、原告丁○○以新台幣壹拾陸萬陸仟元、原告己○以新台幣壹拾陸萬陸仟元
為被告預供擔保後，得假執行。但被告如於假執行程序實施前依
序分別以新台幣玖拾伍萬陸仟佰捌拾壹元、新台幣伍拾萬元、
新台幣伍拾萬元或各該同額之華南商業銀行士林分行無記名可轉
讓定期存單，為原告乙○○、丁○○、己○預供擔保後，得免為
假執行。
原告其餘假執行之聲請駁回。
    事實及理由
一、原告起主張：
（一）查被告甲○○係受僱於被告中興大業巴士股份有限公司（
      以下簡稱：中興大業公司），於民國95年6 月3 日晚上9
      時許，已因飲酒過量而不能安全駕駛動力交通工具，竟不
      顧公眾之安危，仍於翌日仍駕駛所屬公司所有AH-766號牌
      營業大客車（227 號公車），約於中午12時10分，沿臺北
      縣三重市○○路重新橋往高速公路方向行駛，行經同市○○路與三民街口而欲左轉三民街時，未依據交通規則禮讓
      直行車先行，適有被害人沈弘毅騎乘車號M73-662 號牌重
      型機車沿重陽路往重新橋方向直行，兩車發生碰撞，因而
      造成被害人死亡。
（二）原告等自得依據民法第184 條第1 項、第191 條之2 、第
      192 條、第194 條向被告甲○○請求損害賠償。另被告中
      興大業公司依據民法第188 條規定自應負連帶賠償責任。
    1.原告丁○○請求賠償：3,469,731元。
      (1)扶養費：原告於民國28年12月29日出生，於本事故發生
        時年齡為66.5歲，而94年台閩地區男性平均餘命為74.5
        ，故得請求8 年扶養費。又依據行政院主計處94年家庭
        收支調查報告所示，每人每年最終消費支出為204,993
        元（計算式：701,076 ÷3.42＝204,993），故原告請
        求8 年之扶養費為1,639.944 元。依霍夫曼計算法扣除
        中間利息後為1,409,192 元。原告另育有二子，是原告
        請求之扶養費為469,731元。
      (2)慰撫金：300萬元。按被害人乃原告之幼子，素得原告
        之寵愛，而被害人長期擔任軍職，甫由志願役常備軍官
        退役，並於94年12月14日結婚，原告本享天倫之樂，詎
        天人永隔，更須承受白髮人送黑髮人之苦，其悲痛實非
        筆墨所能形容，更非他人所能體會，爰請求300 萬元之
        慰撫金。
    2.原告己○請求賠償：4,127,443元。
      (1)扶養費：原告於36年4 月20日出生，於本事故發生時年
        齡為59.1歲，而94年台閩地區女性平均餘命為80.8，故
        得請求21.7年扶養費。又依據行政院主計處94年家庭收
        支調查報告所示，每人每年最終消費支出為204,993 元
        （計算式：701,076 ÷3.42＝204,993） ，故原告請求
        21年之扶養費為4,304.853 元。依霍夫曼計算法扣除中
        間利息後為3,382,328 元。原告另育有二子，是原告請
        求之扶養費為1,127,443 元。
      (2)慰撫金：300萬元，理由與原告丁○○相同。
    3.原告乙○○請求賠償：3,456,381元。
      (1)醫療費：4,837元，此有收據可稽。
      (2)喪葬費：451,544 元，此亦有收據可稽。
      (3)慰撫金：300 萬元。按被害人乃原告之夫，二人相戀多
        年，聚少離多，然甫於94年12月14日結婚，突然間痛失
        愛偶，且身負撫慰公婆之責，身心俱疲，其痛苦實非他
        人所能想像。
（三）對被告抗辯之陳述；
    1.查臺灣省臺北縣區車輛行車事故鑑定委員會鑑定意見書明
      載：「.... ， 又公車駕駛酒後超過標準仍然允許其駕車
      ，民營公車公司未盡監督之責」，又汽車運輸業管理規則
      第19條第4 項前段規定：「營業大客車業者於駕駛員行車
      前，應對其從事酒精濃度測試，檢驗不合格者，應禁止其
      駕駛；」，是被告中興大業公司顯係未對被告甲○○進行
      酒精濃度測試，進而未禁止甲○○駕駛，致釀成被害人沈
      弘毅死亡之結果。又上開管理規則應屬保護他人之法律，
      依據民法第184 條第2項規定中興公司本應負損害賠償責
      任，因此斟酌本件賠償金額時，自應考量其過失程度及資
      力等情形，而非僅以甲○○之情形為準，合先說明。
    2.次查，被告所質疑原告提出之95年6 月17日之統一發票，
      所載金額295,944 元，已載明為喪葬費用，其內容殆為喪
      葬儀式現場之佈置、人員等費用，當為必要之費用，此有
      明細表可參。
    3.至被告主張每人每年扶養費以77,000元計算，顯不切實際
      。蓋原告等係居住於臺北市，其生活物價遠較其他地區高
      ，而扶養費含食、衣、住、行、醫療等費用，且原告丁○○及己○等均已六十歲以上，其醫療費用支出勢必高於年
      壯者，如每人每年77,000元，顯不敷生活需求。原告己○
      雖有不動產可供居住，僅不須支付居住費用而已，其每年
      利息所得雖為24,700元，但無其他收入，難免坐吃山空，
      自得依法請求扶養費。原告丁○○雖亦有不動產可供居住
      ，及汽車可供行動，亦僅不須支出居住費用及交通費用而
      已，其餘所得亦屬微薄，無法滿足日常生活所需，自得請
      求扶養費。
    4.另查被告以被害人沈弘毅之血液酒精濃度為0.5 mg/dl ，
      而主張沈弘毅酒後騎乘機車，顯屬誤會。蓋血液酒精濃度
      與呼氣酒精濃度有別，而道路交通管理條例所規定者乃呼
      氣酒精濃度，並非血液酒精濃度，一般正常人血液內亦含
      有酒精，上開血液酒精濃度0.5 mg/dl 經換算為呼氣酒精
      濃度後約為0 mg/l，此有換算對照圖可稽 ，是被告主張
      過失相抵，顯無理由。
    5.再者，原告主張被害人沈弘毅車速甚快，以推卸責任，無
      非以被告甲○○之陳述：「.... 後 來我有看到該車由我
      對向直線而來，離我約50公尺遠，對方車速很快，約5-10
      秒就撞到了云云」。然以沈弘毅騎車車速之時速為30公里
      計算，則每秒為8.3 公尺，50公尺之距離僅須6 秒即可到
      達，而符合甲○○之說詞，足見沈弘毅之車速時速僅約30
      公里而符合交通法規，豈有甚快？
    6.末查，本件車禍發生後被告甲○○雖於沈弘毅出殯時到場
      上香，此外從未與原告等接觸而表達歉意或悔意，實令人
      痛心。原告等痛失親人之後，又遭受此等折磨，悲忿之情
      無法宣洩，每逢各種節日，或被害人之生日，更是痛不欲
      生，此種痛苦及夢饜將一直延續，直至原告等死亡之日，
      仍無法終止，凡此實非金錢所能彌補，因此原告請求慰撫
      金300 萬元當無偏高。
（四）聲明：1.被告應連帶給付原告丁○○ 3,469,731元，及自
      起訴狀繕本送達翌日起至清償日止，按年息百分之五計算
      之利息；2.被告應連帶給付原告己○)4,127,443 元 ，及
      自起訴狀繕本送達翌日起至清償日止，按年息百分之五計
      算之利息；3.被告等應連帶給付原告乙○○3,456,381 元
      ，及自起訴狀繕本送達翌日起至清償日止，按年息百分之
      五計算之利息；4.原告願供擔保，請准予宣告假執行。
二、被告則以下開情詞，資為抗辯：
（一）按「（強制汽車責任險之）保險人依本法（強制汽車責任
      保險法）規定所為之保險給付，視為被保險人損害賠償金
      額之一部分；被保險人受賠償請求時，得扣除之」，強制
      汽車責任保險法第32條定有明文，倘原告已領取強制險保
      險金，依法應自求償總額中扣除，合先陳明。
（二）查本件刑事部分，被告甲○○過失與否，尚未確定；退一
      步言，縱認被告甲○○有過失，被告中興大業公司亦已盡
      選任、監督之義務，應無須負賠償責任，被告甲○○持有
      營業大客車職業駕照多年，應徵被告公司駕駛員時，並經
      體格檢查合格。伊駕車一向小心謹慎，即被告中興大業公
      司就選任被告甲○○已盡相當注意。又被告中興大業公司
      自成立以來，為提昇服務品質，落實營運績效，於新進駕
      駛員進入公司時，即舉辦職前訓練，於工作期間勤做考核
      ，安排行安教育訓練講習課程，並對駕駛員為心理測驗、
      藥物檢驗，足証被告中興大業公司經常訓練駕駛員（包括
      被告甲○○），則被告中興大業公司就監督被告甲○○職
      務之執行已盡相當注意，唯仍不免發生本件不幸事故，依
      民法第188 條第1 項但書之規定，被告中興大業公司應不
      負賠償責任。
（三）再退一步言，縱認原告得請求賠償，其請求之金額亦屬過
      高。
    1.原告丁○○部分：
      (1)扶養費：按扶養義務之發生，須具備二要件：a.權利人
        有受扶養之必要；b.義務人有扶養的能力。詳述如后：
        受扶養權利者，以不能維持生活而無謀生能力者為限，
        民法第1117條第1 項定有明文，前項無謀生能力之限制
        於直系血親尊親屬不適用之（第2 項）。是直系血親尊
        親屬，如能以自己之財產維持生活者，自無受扶養之權
        利（參照最高法院86年度台上字第3173號判決）。倘原
        告丁○○有財產足以維持生活，則不得請求扶養費，故
        原告丁○○請求扶養費，應證明其無財產足以維持生活
        。按夫妻互負扶養義務（民法第1116條之1），原告己○於本件事故發生時年齡為59.1歲，尚未退休，倘有工
        作收入，應與長子、次子共同扶養原告丁○○，故原告
        丁○○請求扶養費469,731 元，顯屬過高，於法未合。
        退一步言，縱認原告丁○○得請求扶養費，其扶養義務
        人有四人（子女三人及配偶），依法僅能請求賠償1/4
        扶養費；又實務上，計算扶養費之標準為稅捐機關所訂
        扶養親屬寬減額（每年7 萬7 千元），原告請求每年
        204,993 元，殊屬過高。
      (2)慰藉金：按慰藉金之請求，應斟酌兩造之身份、地位、
        經濟狀況與加害程度、雙方之過失程度等因素而為核定
        （最高法院51年度台上字第223 號判例、74年度第9 次
        民事庭會議決議參照）。又按「……法院對於慰撫金之
        量定，應斟酌『受僱人』及負連帶賠償責任之僱用人，
        並被害人暨其父、母、子、女、配偶之身份、地位及經
        濟狀況等關係定之……」，最高法院76年台上字第1908
        號判例著有明文。依民法第188 條第5 項規定，僱用人
        賠償被害人後，對受僱人有求償權，故最終賠償者為受
        僱人，從而，應特別斟酌被告甲○○之經濟狀況。原告
        丁○○請求慰藉金300 萬元，顯屬過高，蓋被告甲○○
        原為大客車司機，月薪約僅3 、4 萬元，收入微薄，其
        教育程度不高（國中畢業），家無恆產，尚須扶養子、
        女二人，經濟困窘，實無能力負擔巨額賠償。又本件事
        故發生後，被告甲○○已自被告中興大業公司離職，且
        聯絡不上，併為陳明。被告中興大業公司近年來營運並
        不理想，適逢全球性經濟不景氣，加上捷運通車，油價
        節節高漲，營運成本增加甚多，而票價又未調漲，企業
        經營益加困難，亦無力給付巨額賠償金，原告請求慰藉
        金過高，請准核減。
      2.原告己○部分：
      (1)扶養費：如前所述，原告己○如有財產足以維持生活，
        或者尚有工作收入，亦無受扶養之權利。按夫妻互負扶
        養之義務，如原告丁○○有能力扶養己○（假設己○須
        他人扶養），則己○亦不得請求被告賠償扶養費。退一
        步言，縱其得請求扶養，亦僅能請求1/4扶養費，且每年
        僅得請求7萬7千元（理由同前），伊請求每年204,993元
        ，顯屬過高。
      (2)慰藉金部分：原告己○請求慰藉金300 萬元，殊屬太高
        ，理由同前。
    3.原告乙○○部分：
      (1)喪葬費：原告乙○○所提原證五收據，其中一紙日期「
        95年6 月17日」、金額「295,944 元」，究係何費用？
        應另提出記載詳細品名、金額之書面，以便審視是否屬
        必要費用？
      (2)慰撫金：
        原告乙○○請求慰藉金300萬元，亦屬過高，理由同前。
    4.過失相抵部分：依鑑定意見書第2 頁「陸、其他」所載：
      「三、……；沈弘毅台北市立中興醫院檢驗醫學科血液酒
      精濃度報告單紀錄酒測值為0.5 ㎎/dl ，……」等語，足
      證沈弘毅酒後駕車，，縱認被告甲○○有過失，唯沈弘毅
      酒後騎乘機車，致生本件事故，亦與有過失，被告主張民
      法第217 條過失相抵。
（四）聲明：原告之訴及假執行之聲請均駁回；如為不利於被告
      之判決，請准提供現金或華南商業銀行士林分行無記名可
      轉讓定期存單為擔保，宣告免為假執行。
三、原告主張被告甲○○係受僱於被告中興大業公司，於95 年6
    月3 日晚上9 時許，因飲酒過量而不能安全駕駛動力交通工
    具，竟於翌日仍駕駛被告中興大業公司所有營業大客車，於
    上開時地，因未依據交通規則禮讓直行車先行，適有被害人
    沈弘毅騎乘重型機車沿重陽路往重新橋方向直行，兩車發生
    碰撞，因而造成被害人死亡，而原告乙○○為被害人沈弘毅
    之配偶，原告丁○○、己○為被害人沈弘毅之父母等情，業
    據原告戶口名簿、收據等件為證，並有本院95年度交訴字第
    95 年 度交訴字第179 號過失致死刑事案卷查明屬實，堪信
    為真實。
四、再原告復主張被害人沈弘毅依鑑定意見書第2 頁「陸、其他
    」所載：「三、……；沈弘毅台北市立中興醫院檢驗醫學科
    血液酒精濃度報告單紀錄酒測值為0.5 ㎎/dl ，……」等語
    ，足證被害人沈弘毅有酒後駕車致生本件事故，亦與有過失
    之情形云云，然查：
（一）按汽車行駛至交岔路口時，轉彎車應讓直行車先行；又汽
      車駕駛人飲酒後其吐氣所含酒精成份超過每公升0.25毫克
      以上者，不得駕車，道路交通安全規則第102 條第1 項第
      6 款前段、第114 條第2 款分別定有明文。被告甲○○考
      領有駕駛執照，對於上開規定應知之甚稔。依當時情況，
      雖為雨天，但因係日間，有自然光線，該路段路面乃鋪設
      柏油，地面固濕潤，然無缺陷或障礙物，且視距良好，有
      道路交通事故調查報告表(一)存卷可按，經查並無不能注意
      情事，其疏未注意讓直行車先行，以致肇事，是有過失，
      洵屬灼然。次查，服用酒類不能安全駕駛動力交通工具之
      認定，參考德國、美國之認定標準，對於酒精濃度呼氣已
      達每公升0.55毫克或血液濃度達百分之0.11以上，肇事率
      為一般正常人之10倍，固應認為已達不能安全駕駛之標準
      （法務部88年5 月18日88年度法檢字第1669號函參照），
      惟呼氣酒精濃度未達每公升0.55毫克者，非必無不能安全
      駕駛之情事，此時尚須輔以其他客觀事實，以資認定是否
      已達不能安全駕駛之程度。吾人體內酒精含量由開始飲酒
      時起，依飲酒量逐漸累積增加，於完成飲酒時體內酒精含
      量達到最高，隨後依代謝率逐漸代謝，至於體內酒精含量
      倒推計算代謝率，依交通部運輸研究所於77年8 月間針對
      國人進行實驗研究，為每小時每公升0.0628毫克。本件被
      告甲○○實施呼氣酒精濃度測定時，其數值為每公升0.21
      毫克，雖未達每公升0.55毫克，惟被告甲○○於酒後開始
      駕車之時間為95年6 月4 日7 時50分許，而承辦警員係於
      同日中午12時52分許檢測其酒精濃度，而測得被告甲○○
      呼氣酒精濃度為每公升0.21毫克，有前開道路交通事故當
      事人酒精測定值紀錄表在卷可按，則被告甲○○自開始駕
      車至酒測之時間，相距約5 小時，依前揭國人體內酒精含
      量之代謝率計算，被告甲○○於開始駕車時體內所含酒精
      濃度，約為每公升0.524 毫克（0.21mg/L+0.0628mg/Lx5h
      r=0.524mg/L） ，與上述不能安全駕駛之標準，相距甚微
      ，參以被告甲○○於警詢時亦自承其酒後駕車對本件交通
      事故有影響，顯見被告甲○○已達不能安全駕駛動力交通
      工具之程度甚明。再者，被害人沈弘毅確因本件車禍受傷
      死亡，故被告甲○○之過失行為與被害人之死亡間具有相
      當因果關係無誤。
（二）再本件於偵查中經送請臺灣省臺北縣區車輛行車事故鑑定
      委員會鑑定，係認被告甲○○受測之酒精濃度超過規定標
      準駕駛民營公車，行經行車管制號誌路口，轉彎車未讓直
      行車先行，為肇事原因，被害人沈弘毅駕駛機車，並無肇
      事因素，此有該委員會95年8 月23日鑑定意見書1 份附卷
      可按（見本件刑案偵查卷第48-50 頁），與本院之認定相
      同，是已難認被害人沈弘毅有何過失可言。而本件被告甲○○因本件事故，經本院刑事庭於96年4 月19日以95年度
      交訴字第179 號判決其從事業務之人，因業務上之過失致
      人於死，處有期徒刑10月；又服用酒類，不能安全駕駛動
      力交通工具而駕駛，處有期徒刑4 月，應執行有期徒刑1
      年，嗣因檢察官不服上訴，經臺灣高等法院於96年10月18
      日以96年度交上訴字第122 號判決原判決撤銷，被告甲○○從事業務之人，因業務上之過失致人於死，處有期徒刑
      1 年2 月，減為有期徒刑7 月；又服用酒類，不能安全駕
      駛動力交通工具而駕駛，處有期徒刑4 月，減為有期徒刑
      2 月，應執行有期徒刑8 月等情，有上開刑事判決附卷可
      參，益徵被告抗辯被害人亦有過失云云，尚屬無據，原告
      主張被告甲○○應負侵權行為之責任，自屬於法有據。
五、次按受僱人因執行職務，不法侵害他人之權利者，由僱用人
    與行為人連帶負損害賠償責任，民法第188 條第1 項前段定
    有明文。被告甲○○既為被告中興大業公司之受僱人，其駕
    駛營業大客車載送乘客途中肇事，顯係執行其在被告中興大
    業公司之載送乘客職務，其因執行職務而不法侵害被害人沈
    弘毅致死，被告中興大業公司自應與被告甲○○連帶負損害
    賠償責任。是原告依民法第188 條第1 項前段之規定請求被
    告中興大業公司與被告甲○○連帶負損害賠償責任，為有理
    由。
六、又按不法侵害他人致死者，對於支出醫療及增加生活上需要
    之費用或殯葬費之人，亦應負損害賠償責任；被害人對於第
    三人負有法定扶養義務者，加害人對於該第三人亦應負損害
    賠償責任；又不法侵害他人致死者，被害人之父、母、子、
    女及配偶，雖非財產上之損害，亦得請求賠償相當之金額，
    民法第192 條第1 項、第2 項、第194 條分別定有明文。茲
    就原告等分別請求之醫療費用、殯葬費、扶養費及精神慰撫
    金等各項損害金額，分別詳予審酌如下：
（一）醫療費用：
      原告乙○○主張其因本件車禍致為被害人沈弘毅支出醫療
      費用4,837 元之事實，業據提出國立台灣大學醫學院附設
      醫院醫療費用收據1 紙為證（見交附民卷第9 頁），堪信
      為真，應予准許。
（二）喪葬費：原告乙○○主張其因本件車禍致為被害人沈弘毅
      支出喪葬費451,544 元，業據提出收據1 份為證，被告則
      以前開情詞置辯，則按殯葬費為收殮及埋葬費用，其賠償
      範圍應以實際支出之費用，並斟酌被害人當地之習俗、被
      害人之身分、地位及生前經濟狀況決定之，本院審酌上開
      收據各項支出，均屬合理必要，而被告所辯原告提出之95
      年6 月17日之統一發票，所載金額295,944 元之部分，已
      載明為喪葬費用，其內容亦為喪葬儀式現場之佈置、人員
      等費用，復有原告所提之明細表1 紙附卷可參，即屬必要
      之費用，應予准許。
（三）撫養費：
    1.原告丁○○主張其為被害人沈弘毅之父，於28年12月29日
      出生，於本事故發生時年齡為66.5歲，而94年台閩地區男
      性平均餘命為74.5，故得請求8 年扶養費，又依據行政院
      主計處94年家庭收支調查報告所示，每人每年最終消費支
      出為204,993 元（計算式：701,076 ÷3.42＝204,993）
      ，故原告丁○○請求8 年之扶養費為1,639.944 元，依霍
      夫曼計算法扣除中間利息後為1,409,192 元，原告丁○○
      另育有二子，是原告丁○○請求之扶養費為469,731 元；
      原告己○主張其為被害人沈弘毅之母，於36年4 月20日出
      生，於本事故發生時年齡為59.1歲，而94年台閩地區女性
      平均餘命為80.8，故得請求21.7年扶養費，又依據行政院
      主計處94年家庭收支調查報告所示，每人每年最終消費支
      出為204,993 元（計算式：701,076 ÷3.42＝204,993）
      ，故原告己○請求21年之扶養費為4,304.853 元，依霍夫
      曼計算法扣除中間利息後為3,382,328 元，原告己○另育
      有二子，是原告己○請求之扶養費為1,127,443 元等語。
    2.按直系血親相互間互負扶養之義務，民法第1114條第1 款
      固定有明文，惟受扶養權利者，依民法第1117條第1 項規
      定，則以不能維持生活而無謀生能力者為限。又民法第11
      17條第2 項雖規定，前項無謀生能力之限制，於直系血親
      尊親屬不適用之，惟並非係規定前項之限制，於直系血親
      尊親屬不適用之，是直系血親尊親屬如能以自己財產維持
      生活者，自無受扶養之權利；易言之，直系血親尊親屬受
      扶養之權利，仍應受「不能維持生活」之限制（最高法院
      62年度第2 次民庭庭推總會議決議四參照）。本件原告丁○○、己○主張被害人沈弘毅為其幼子，依法自應負擔對
      其等之扶養責任云云。然查，原告丁○○、己○均有不動
      產，亦有利息所得，此據原告丁○○、己○陳明在卷，復
      經本院調閱稅務電子閘門財產所得調件明細表1 份在卷可
      按，故本院因認原告丁○○、己○顯係屬能以自己財產維
      持其生活之人，並無不能維持生活之情事，依上說明，自
      無受被害人沈弘毅扶養之權利。是原告丁○○、己○主張
      因被害人沈弘毅對其等負有法定扶養義務，而請求被告應
      連帶賠償所受之扶養費損失等語，即屬於法無據，尚難准
      許。
（四）慰撫金：
      原告乙○○為被害人沈弘毅之配偶，原告丁○○、己○為
      被害人沈弘毅之父母，而原告丁○○、己○均已屆高齡，
      本應共享天倫，卻因被告甲○○之過失行為，使受有白髮
      人送黑髮人之痛苦；原告乙○○新婚未久即驟失丈夫，均
      堪認其等主張受有極大精神痛苦之情為真實，是原告分別
      請求被告等應連帶賠償精神慰撫金，核屬有據。茲斟酌兩
      造之身分、地位、經濟狀況及原告所受精神痛苦之程度等
      一切情狀，本院認原告乙○○、丁○○、己○所得請求之
      精神慰撫金各以1000,000元為相當，尚屬公允，逾上開範
      圍之部分，則皆屬過高，均不應准許。
（五）綜上，原告乙○○、丁○○、己○得請求之賠償金額依序
      各為1,45,6381 元（醫療費4,837 元、殯葬費451,544 元
      、精神慰撫金1,000,000 元）、1,000,000 元（精神慰撫
      金1,000,000 元）、1,000,000 元（精神慰撫金1,000,00
      0 元）。
七、末按保險人依強制汽車責任保險法規定給付之保險金，視為
    加害人或被保險人損害賠償金額之一部分；加害人或被保險
    人受賠償請求時，得扣除之，強制汽車責任險法第32條定有
    明文。查本件被害人沈弘毅死亡後，已由原告乙○○受領強
    制汽車責任保險金1,500,000 元之事實，為原告自認在卷，
    被告亦不爭執，則原告所得請求之上開金額，自應分別再平
    均扣除已領取之保險金。是以原告乙○○得請求之數額應減
    為956,381 元；原告丁○○得請求之數額應減為500,000 元
    ；原告己○得請求之數額應減為500,000 元。
八、綜上所述，原告依據侵權行為法律關係，請求被告連帶給付
    原告乙○○956,381 元、原告丁○○500,000 元、原告己○
    之500,000 元暨均自起訴狀繕本送達最後一位被告翌日（見
    本院96年9 月11日言詞辯論筆錄）即96年1 月3 日起至清償
    日止，按年息5 ％計算之利息，洵為有理由，應予准許；至
    其請求逾上開範圍部分，則屬於法無據，應予駁回。
九、兩造分別陳明願供擔保，聲請宣告假執行或免為假執行，就
    原告勝訴部分，經核於法尚無不合，爰各酌定相當之擔保金
    額宣告之。至原告其餘假執行之聲請，因該部分之訴業經駁
    回，其假執行之聲請亦失所附麗，應併予駁回。
十、結論：本件原告之訴為一部有理由，一部無理由，依民事訴
    訟法第79條、第85條第1 項前段、第390 條、第392 條，判
    決如主文。
中　　華　　民　　國　　96　　年　　12　　月　　21　　日
                  民事第三庭    法　官　邱靜琪
以上正本係照原本作成
如對本判決上訴，須於判決送達後20日內向本院提出上訴狀
中　　華　　民　　國　　96　　年　　12　　月　　21　　日
                                書記官　白俊傑
